【裁判字號】    97,簡,542
【裁判日期】    980403
【裁判案由】    廢棄物清理法
【裁判全文】
臺北高等行政法院判決
                                       97年度簡字第542號
原      告  甲○○
被      告  桃園縣中壢市公所
代  表  人  乙○○
訴訟代理人  丙○○
上列當事人間因廢棄物清理法事件，原告不服桃園縣政府中華民
國97年07月29日府法訴字第0970148536號訴願決定，提起行政訴
訟，本院判決如下：
    主  文
原告之訴駁回。
訴訟費用由原告負擔。
    事實及理由
一、事實概要：被告所屬稽查人員於民國97年02月25日08時55分
    ，於桃園縣中壢市○○街295 號前電桿發現違規張貼之租售
    房屋廣告物，乃依該廣告物上刊載之聯絡電話（0000000000
    ）向中華電信股份有限公司（以下簡稱中華電信）查詢，查
    得原告為該電話之用戶，被告並於97年04月07日17時20分撥
    打該電話查證，接電話者（吳小姐）表示確有套房出租。被
    告乃以原告違反廢棄物清理法第27條第10款規定，並依同法
    第50條第3 款規定，以被告97年04月10日中市清字第097001
    8667號函所附中市清字第18667 號裁處書（下稱原處分）處
    原告新台幣（下同）3 千元罰鍰。原告不服，提起訴願經決
    定駁回，遂提起本件行政訴訟。
二、兩造聲明：
（一）原告聲明：
  １、訴願決定及原處分均撤銷。
  ２、訴訟費用由被告負擔。
（二）被告聲明：
  １、駁回原告之訴。
  ２、訴訟費用由原告負擔。
三、原告起訴主張：原告從未違規張貼廣告物，本件實係遭人陷
    害，原告於96年05月01日受雇於桃園縣大園鄉鈺山房屋公司
    負責桃園縣大園鄉房屋租、售業務，因該公司要求員工須外
    出張貼廣告物於大園鄉電線桿，原告因知違法而予拒絕，並
    於96年12月31日離職。嗣後原告因出租自有房屋而在大園鄉
    公告欄張貼廣告，即經前開公司負責人楊獻順唆使其子撕去
    ，並命其員工張貼或散發誹謗原告文宣，足見原告有遭人陷
    害之事實。且原告戶籍設於桃園縣大園鄉，上班活動均在大
    園鄉，何須捨近求遠，將廣告物張貼到離家一小時多路程之
    中壢市電線桿。況仲介業張貼電線桿廣告物均以租用之人頭
    手機，亦不會只張貼1 張廣告，故被告指涉之事實，顯違反
    常情。且被告所屬稽查人員於97年04月07日17時20分撥打原
    告電話（0000000000）查證時稱接電話者（吳小姐）表示該
    套房位於大觀路，出租5,500 元等語，並未進一步查證係何
    人張貼，亦未調閱當時路口監視器，而原告亦無大觀路套房
    可供出租，是被告僅憑電話查證認定係原告所為，明顯違反
    經驗法則，其處罰即不能認為合法等語。
四、被告則以：對於人民違法案件之行政處分，為避免影響民眾
    權益及行政執行效力，必經嚴謹縝密之查證作業。查原告並
    未否認違規張貼廣告物上之聯絡電話為其所有，被告電話查
    證時，亦確有房屋出租，且經自稱「吳小姐」之受話人告知
    房屋出租之相關訊息，故被告作成本件處分，業已善盡查證
    之責任。至於原告訴稱「遭他人陷害」，並未提出其他足資
    認定違規行為確非其所為之具體事證，是原告主張其非違規
    張貼行為人，尚難採憑等語，資為置辯。
五、本院之判斷：
（一）按廢棄物清理法第3 條規定：「本法所稱指定清除地區，
      謂執行機關基於環境衛生需要，所公告指定之清除地區。
      」第27條第10款規定：「在指定清除地區內嚴禁有下列行
      為：……10、張貼或噴漆廣告污染定著物。」第50條第3
      款規定：「有下列情形之一者，處新台幣1 千2 百元以上
      6 千元以下罰鍰。經限期改善，屆期仍未完成改善者，按
      日連續處罰：……3 、為第27條各款行為之一。」
（二）經查：被告稽查人員於97年02月25日08時55分，在中壢市
      ○○街295 號前電桿，發現張貼載有0000000000電話號碼
      之租售房屋廣告物，經依該聯絡電話，向中華電信查詢，
      查得該電話之用戶為原告等情，有張貼廣告物照片、中華
      電信通聯紀錄查詢系統查詢結果附於訴願卷可稽。被告於
      97年04月07日17時20分撥打該電話查證，接電話者（吳小
      姐）表示該套房位於大觀路，5,500 元含水電全新，隨時
      可看房子等語，亦有違規廣告物電話查證單可憑，故被告
      認定原告在指定地區張貼廣告污染定著物，尚非無據。
（三）原告否認有違法行為，並主張其係遭人設陷，原處分之認
      定違反經驗法則云云，惟查，系爭廣告物上之聯絡電話為
      原告所有，且經撥話查證，亦確由與原告同姓之女子回覆
      房屋出租資訊，已非巧合。且原告離職後與前任職公司之
      爭執，雖據原告提出前任職公司負責人之子撕去原告租屋
      廣告、及指述原告無照仲介之文宣照片為證，惟依其情形
      ，應係同業競爭所引發，以致有撕毀他方廣告，破壞他方
      交易機會之舉，衡情尚不至選擇以張貼廣告為他方增加宣
      傳利益之方式為之。且本件如確係出於設陷並打擊原告而
      為，依原告所指稱其受抗議之文宣，均張貼於大園鄉○○
      街小巷以觀，如係屬實，本件如為陷害原告之第三人所為
      ，為達效果亦不應僅張貼少量張數，且選擇大園鄉以外之
      區域而為，故原告主張其係受陷害一節，亦屬乏據。被告
      作成本件處分，既經查證電話所有人，且撥話回應之對象
      與內容，亦與廣告資訊具有關聯性，足認被告已盡查證之
      責，原告主張被告認定事實違反經驗法則及邏輯，應非可
      採。
六、綜上所述，被告以原告於指定清除地區張貼廣告污染定著物
    ，違反廢棄物清理法第27條第10款規定，並依同法第50條第
    3 款規定，裁處罰鍰3 千元，其認事用法並無違誤，訴願決
    定遞予維持，亦無不合，原告訴請撤銷訴願及原處分，為無
    理由，應予駁回。
七、本件事證已臻明確，兩造其餘攻擊防禦方法及聲明陳述，與
    判決結果無影響，爰不逐一論述。又本件係適用簡易訴訟程
    序，爰不經言詞辯論逕為判決，併此敘明。
八、據上論結，本件原告之訴為無理由，依行政訴訟法第233 條
    第1 項、第98條第1 項前段，判決如主文。
中    華    民    國    98    年    4     月    3     日
                   臺北高等行政法院第七庭
                                   法  官  劉穎怡
上為正本係照原本作成。
本件以訴訟事件所涉及之法律見解具有原則性者為限，始得於本
判決送達後20日內向本院提出上訴狀並表明上訴理由，如已於本
判決宣示後送達前提起上訴者，應於判決送達後20日內補具上訴
理由（均按他造人數附繕本），且經最高行政法院許可後方得上
訴。
中    華    民    國    98    年    4     月    6     日
                                   書記官  林苑珍


司法院資訊處製作；財團法人民間司法改革基金會備份。
